【裁判字號】    98,訴,981
【裁判日期】    981111
【裁判案由】    毒品危害防制條例
【裁判全文】
臺灣基隆地方法院刑事判決               98年度訴字第981號
公  訴  人  臺灣基隆地方法院檢察署檢察官
被      告  乙○○
                    （另案於臺灣基隆看守所羈押中）
上列被告因違反毒品危害防制條例案件，經檢察官提起公訴（98
年度偵字第3527號、97年度毒偵字第1646號），被告就被訴事實
為有罪之陳述，本院合議庭裁定由受命法官獨任進行審判，經改
依簡式審判程序審理後判決如下：
    主  文
乙○○施用第一級毒品，累犯，處有期徒刑柒月。
扣案之第一級毒品海洛因驗餘淨重零點零伍貳肆公克（併同難以
完全析離之包裝袋壹只）沒收銷燬之。
    事  實
一、乙○○前因施用第一級毒品案件，經觀察、勒戒後，認有繼
    續施用毒品之傾向，復經裁定送戒治處所施以強制戒治，於
    民國91年11月19日停止強制戒治交付保護管束，於92年2月1
    7日保護管束期滿而執行完畢，並經臺灣基隆地方法院檢察
    署檢察官於92年2月17日以92年度戒毒偵字第11號為不起訴
    處分確定。另因竊盜、搶奪等案件，經本院以94年度訴字第
    952號判決分別判處有期徒刑4月、10月，應執行有期徒刑1
    年確定，已於95年10月12日執行完畢（構成累犯）。其又因
    施用第一級毒品案件，經本院於96年10月23日以96年度訴字
    第610號判決判處有期徒刑8月，於96年11月12日確定（與其
    另犯多次竊盜罪，經本院各判處有期徒刑7月、3月、1月15
    日、3月、3月、4月等，經本院以97年度聲字第304號裁定應
    執行刑有期徒刑1年8月，於96年11月15日入監執行，於98年
    5月8日假釋出監付保護管束，惟又撤銷假釋執行殘刑1月6日
    ，於98年11月3日執行完畢，此部分不構成累犯）。
二、詎其猶不知悔改，竟復基於施用第一級毒品海洛因之犯意，
    於98年7月31日下午7、8時許，在基隆市○○區○○街45巷
    14號住處，以注射針筒注射左手手肘內側之方式，施用第一
    級毒品海洛因1次（起訴書記載為於98年8月1日中午12時8分
    許為警採尿前回溯24小時內，在不詳地點，以不詳方式，施
    用第一級毒品海洛因，業據蒞庭檢察官更正）。嗣因行跡可
    疑，於98年8月1日上午11時30分許，在基隆市○○區○○街
    6巷前為警盤查時，其趁機將第一級毒品海洛因1小包丟棄於
    路旁，為警當場查獲，並扣得其所有之第一級毒品海洛因1
    小包（淨重0.053公克，取樣0.0006公克，驗餘淨重0.0524
    公克），並採尿送驗有毒品嗎啡之陽性反應，因而查悉上情
    。
三、案經基隆市警察局第四分局報告臺灣基隆地方法院檢察署檢
    察官偵查起訴。
    理  由
壹、程序事項
    本案被告乙○○所犯者非為死刑、無期徒刑、最輕本刑為3
    年以上有期徒刑之罪或高等法院管轄之第一審案件，其於準
    備程序進行中，先就被訴事實為有罪之陳述，經告知其簡式
    審判程序之旨，並聽取公訴人、被告之意見後，本院業已依
    刑事訴訟法第273條之1第1項規定，裁定由受命法官獨任以
    簡式審判程序進行本案之審理。
貳、實體事項
一、上揭事實業據被告乙○○於本院準備程序及審理時自白，而
    被告於98年8月1日中午12時8分許採集尿液檢體，經送臺灣
    尖端先進生技醫藥股份有限公司以酵素免疫分析法初步檢驗
    、以氣相層析質譜儀為確認檢驗之結果，呈嗎啡（海洛因代
    謝後尿液檢出成份）陽性反應（嗎啡檢出濃度為約3097ng／
    ml），有該公司98年8月10日濫用藥物檢驗報告、基隆市警
    察局第四分局偵辦毒品案件尿液檢體對照表附卷可稽，並有
    第一級毒品海洛因1包扣案為證，且有照片7張附卷可佐，扣
    案之第一級毒品1包經送請交通部民用航空局航空醫務中心
    鑑定結果，含第一級毒品海洛因成分，淨重0.053公克，取
    樣0.0006公克，驗餘淨重0.0524公克，有該中心98年8月28
    日航藥鑑字第0984365號毒品鑑定書附卷可考，足見被告上
    開任意性自白，核與事實相符，堪可採信。再查，被告曾因
    施用第一級毒品案件，經觀察、勒戒後，認有繼續施用毒品
    之傾向，復經裁定送戒治處所施以強制戒治，於91年11月19
    日停止強制戒治交付保護管束，於92年2月17日保護管束期
    滿而執行完畢，並經臺灣基隆地方法院檢察署檢察官於92年
    2月17日以92年度戒毒偵字第11號為不起訴處分確定；又因
    施用第一級毒品案件，經本院於96年10月23日以96年度訴字
    第610號判決判處有期徒刑8月，於96年11月12日確定（與其
    另犯多次竊盜罪，經本院各判處有期徒刑7月、3月、1月15
    日、3月、3月、4月等，經本院以97年度聲字第304號裁定應
    執行刑有期徒刑1年8月）乙節；此有卷附臺灣基隆地方法院
    檢察署刑案資料查註紀錄表、臺灣高等法院被告前案紀錄表
    可按，從而，本案事證明確，被告於上開強制戒治執行完畢
    釋放後5年內再犯施用毒品罪依法追訴後，再犯施用第一級
    毒品海洛因之犯行，至堪認定，應依法論科。
二、論罪科刑：
  (一)按海洛因係毒品危害防制條例第2條第2項第1款所定之第一
    級毒品，被告予以施用，核其所為，係犯毒品危害防制條例
    第10條第1項之施用第一級毒品罪。其持有第一級毒品海洛
    因係供施用，其持有第一級毒品之低度行為為施用第一級毒
    品之高度行為所吸收，不另論罪。
  (二)被告曾因竊盜、搶奪等案件，經本院以94年度訴字第952號
    判決分別判處有期徒刑4月、10月，應執行有期徒刑1年確定
    ，已於95年10月12日執行完畢；此有臺灣高等法院被告前案
    紀錄表、臺灣基隆地方法院檢察署刑案資料查註紀錄表在卷
    可稽，其於有期徒刑執行完畢後5年以內，故意再犯本件有
    期徒刑以上之罪，為累犯，應依刑法第47條第1項規定，加
    重其刑。
  (三)爰審酌被告前因施用毒品經觀察、勒戒、強制戒治及科刑後
    ，猶不知戒除毒品惡習，復再施用第一級毒品海洛因，而其
    所犯施用毒品之犯罪係戕害自身健康之行為，於他人尚不致
    造成損害，其施用之次數、被告事後坦承犯行之態度等一切
    情狀，量處如主文所示之刑，以示懲儆。
  (四)扣案之第一級毒品海洛因驗餘淨重0.0524公克，併同難以完
    全析離之包裝袋1只（蓋無論以何種方式分離包裝袋與其內
    裝之毒品，包裝袋內均會有極微量毒品殘留，故上述包裝袋
    應整體視為查獲毒品之一部分，一併宣告沒收銷燬之，最高
    法院95年度臺上字第3739號、第7354號判決足資參照），為
    查獲之毒品，不問屬於犯人與否，應依毒品危害防制條例第
    18條第1項前段宣告沒收銷燬之。
參、應適用之法條：
    刑事訴訟法第273條之1第1項、第284條之1、第299條第1項
    前段，毒品危害防制條例第10條第1項、第23條第2項、第18
    條第1項前段，刑法第11條、第47條第1項，判決如主文。
本案經檢察官甲○○到庭執行職務
中    華    民    國    98    年    11    月    11    日
                  刑事第三庭法    官  鄭景文
以上正本證明與原本無異。
如不服本判決應於收受送達後10日內向本院提出上訴書狀，並應
敘述具體理由；其未敘述上訴理由者，應於上訴期間屆滿後20日
內向本院補提理由書（均須按他造當事人之人數附繕本）「切勿
逕送上級法院」。
中    華    民    國    98    年    11    月    11    日
                            書 記 官  李繼業
附錄論罪法條：
毒品危害防制條例第10條：
施用第一級毒品者，處6月以上5年以下有期徒刑。
施用第二級毒品者，處3年以下有期徒刑。


司法院資訊處製作；財團法人民間司法改革基金會備份。
